【裁判字號】    98,簡上,629
【裁判日期】    980911
【裁判案由】    詐欺
【裁判全文】
臺灣板橋地方法院刑事判決             98年度簡上字第629號
上  訴  人
即  被  告  乙○○
上列被告因詐欺案件，不服本院於民國98年4 月14日以98年度簡
字第2710號所為第一審刑事簡易判決（偵查案號：97年度偵字第
34873 號），經本院管轄第二審合議庭審理，判決如下：
    主  文
上訴駁回。
    事實及理由
一、本案經本院審理結果，認原審以上訴人即被告乙○○係犯幫
    助詐欺罪，引用刑事訴訟法第449 條第1 項前段，刑法第39
    9 條第1 項、第30條第1 項前段、第2 項、第41條第1 項前
    段、刑法施行法第1 條之1 ，逕以簡易判決處刑，量處拘役
    30日，如易科罰金以新臺幣（下同）1 千元折算1 日，其認
    事用法及量刑均無不當，應予維持，均引用原審判決書記載
    之事實、證據及理由（詳如附件）。
二、訊據被告雖矢口上開犯行，辯稱：上開帳戶之存褶、提款卡
    係伊於97年7 、8 月間搬家時遺失的，密碼伊則係寫在便利
    貼上，再貼在存褶內，伊並未交付第三人使用，伊亦不知被
    害人甲○○遭施用不實詐術，而匯款新臺幣（下同）25945
    元至其上開帳戶中，旋即遭人提領一空云云。經查：
  (一)被害人甲○○於上開時地遭該詐欺集團施用上開不實詐術，
    致其陷於錯誤後，而匯款25945 元至被告上開帳戶中，旋即
    遭人提領一空乙情，業據被告於本院審理時所不否認在卷，
    核與被害人甲○○於警詢中指述之情節相符，復有被害人甲
    ○○所提出匯款之自動櫃員機交易明細表及被告於陽信銀行
    新福簡易分行之開戶資料、資金往來紀錄機交易明細表各乙
    份，在卷可稽，足堪認定。
  (二)雖被告辯稱上開帳戶之存褶、提款卡係伊於97年7 、8 月間
    搬家時遺失的，密碼伊則係寫在便利貼上，再貼在存褶內，
    伊並未交付第三人使用云云，惟按提款卡及密碼乃攸關上開
    帳戶安全使用之重要物品及訊息，衡諸常情，不僅少有存戶
    逕將提款卡、密碼與存褶一同擺放之情形，更少存戶逕將密
    碼寫在便利貼上，在貼在存褶內之可能，又被告縱於97年7
    、8 月有搬家乙事屬實，然攸關自身存款安全之上開存褶、
    提款卡等物，被告更應隨身攜帶，安全妥放，始為合理，而
    縱認有遺失之情，亦未見被告有儘速掛失、補發，以維自身
    權益之舉動，是被告上開帳戶之存褶、提款卡及密碼，應係
    被告於97年8 月21日前某日，在台灣地區某不詳地點，交付
    該詐欺集團使用者，至為顯然。再者，一般於金融機構開設
    存款帳戶暨請領存摺及提款卡，係針對個人身分之社會信用
    而予以資金流通之經濟活動，具有強烈之屬人性格，而金融
    帳戶為個人理財之工具，申請開設並無任何特殊之限制，一
    般民眾皆得以存入最低開戶金額之方式在不同金融機構申請
    數個存款帳戶使用，乃眾所週知之事實，亦為被告所應知，
    是依一般人之社會經驗，若遇他人不自行向金融機構申請存
    款帳戶，反向他人蒐集金融帳戶使用，乃甚為怪異之事，衡
    情提供帳戶者對於該等帳戶是否係供合法使用，絕無不起疑
    心之理；又以今日社會，利用人頭帳戶供作詐欺犯罪工具，
    迭有所聞，亦經傳播媒體廣為報導，被告對此應無不知之理
    ，自可預見收受其金融機構帳戶提款卡及密碼者可能利用其
    所提供之金融機構帳戶供作詐騙他人匯入款項之用，藉由將
    所得資金存入後再行領出之過程，以達到隱瞞資金流向及避
    免提款行為人身分曝光之目的。茲被告竟將至為重要且專屬
    個人使用之上開帳戶之存褶、提款卡、密碼交予該詐欺集團
    使用，則被告當時顯有容認他人利用其上開帳戶作為詐欺取
    財犯罪工具之不確定故意。被告上開所辯，顯均係事後卸責
    之詞，不足採信。本件被告上開犯行均臻明確，應依法論科
    。
三、原審依刑事訴訟法刑事訴訟法第449 條第1 項前段，刑法第
    39 9條第1 項、第30條第1 項前段、第2 項、第41條第1 項
    前段、刑法施行法第1 條之1 ，逕以簡易判決處刑，量處拘
    役30日，如易科罰金以新臺幣（下同）1 千元折算1 日，其
    認事用法及量刑均無不當。至於量刑部分，原審審酌被告提
    供上開帳戶予不法詐欺份子，非但增加被害人尋求救濟之困
    難，亦使不法詐欺份子得以順利掩飾詐欺取財所得財物，復
    參酌被告本件犯罪之手段、所生危害及其犯罪後之態度等一
    切情狀，量處拘役30日，並諭知易科罰金之標準，本院認均
    核無違法、不當之處。綜上所述，本件被告不服原判決，提
    起本件上訴，惟其空言指摘原判決不當云云，揆諸上述，為
    無理由，應予駁回。
據上論斷，應依刑事訴訟法第455 條之1 第1 項、第3 項、第36
8 條、第373 條，判決如主文。
本案經檢察官黃筵銘到庭執行職務
中    華    民    國    98    年    9    月    11    日
                  刑事第七庭  審判長法  官  戴嘉清
                                    法  官  陳信旗
                                    法  官  林晏鵬
上列正本證明與原本無異。
不得上訴。
                                    書記官  陳映孜
中    華    民    國    98    年    9     月    11    日
附錄法條：刑法第339條
中華民國刑法第339條
（普通詐欺罪）
意圖為自己或第三人不法之所有，以詐術使人將本人或第三人之
物交付者，處5年以下有期徒刑、拘役或科或併科1千元以下罰金
。
以前項方法得財產上不法之利益或使第三人得之者，亦同。
前二項之未遂犯罰之。


司法院資訊處製作；財團法人民間司法改革基金會備份。
